【裁判字號】    98,訴,4599
【裁判日期】    990122
【裁判案由】    毒品危害防制條例
【裁判全文】
臺灣板橋地方法院刑事判決              98年度訴字第4599號
公  訴  人  臺灣板橋地方法院檢察署檢察官
被      告  甲○○
上列被告因違反毒品危害防制條例案件，經檢察官提起公訴（98
年度毒偵字第8222號），被告於準備程序進行中，就被訴事實為
有罪之陳述，本院告知其簡式審判程序之旨，聽取當事人意見後
，裁定由受命法官獨任依簡式審判程序審理，茲判決如下：
    主  文
甲○○施用第一級毒品，累犯，處有期徒刑壹年。扣案如附表所
示之物沒收銷燬。
    事  實
一、甲○○前因施用第二級毒品案件，經臺灣臺北地方法院以88
    年度毒聲字第1099號裁定送觀察、勒戒，於民國88年5 月14
    日執行完畢釋放出所，並由臺灣臺北地方法院檢察署檢察官
    以88年度偵字第9251號為不起訴處分確定。於前開觀察、勒
    戒執行完畢釋放後5 年內，復因施用第二級毒品案件，經臺
    灣臺北地方法院以88年度毒聲字第2638號裁定送觀察、勒戒
    ，於88年11月4 日執行完畢釋放出所，並由臺灣臺北地方法
    院檢察署檢察官以88年度毒偵字第812 號為不起訴處分確定
    。之後，又多次因施用毒品犯行經戒毒處遇及追訴處罰，其
    中，因施用第二級毒品案件，經本院以95年度易字第1871號
    判決判處有期徒刑9 月確定；因施用第二級毒品案件，經本
    院以96年度簡字第2162號判決判處有期徒刑6 月確定。另因
    竊盜案件，經本院以96年度簡字第1879號判決判處有期徒刑
    6 月，減為有期徒刑3 月確定；因竊盜案件，經本院以96年
    度簡字第4733號判決判處有期徒刑4 月，減為有期徒刑2 月
    確定。前2 罪刑經減刑後，與後2 罪刑定應執行刑為有期徒
    刑1 年，於97年6 月24日執行完畢。詎仍不知悔改，基於施
    用第一級毒品海洛因及第二級毒品甲基安非他命之犯意，於
    98年10月30日晚間11時許，在臺北縣三重市○○街某公園內
    ，以將海洛因、甲基安非他命摻合後，置入香菸點燃吸食之
    方式，同時施用海洛因、甲基安非他命1 次。嗣於98年10月
    31日下午2 時許，在臺北縣三重市○○路108 號前，為警查
    獲，並扣得如附表所示之物。
二、案經臺北縣政府警察局海山分局報告臺灣板橋地方法院檢察
    署檢察官偵查起訴。
    理  由
一、上開犯罪事實，業經被告甲○○於本院審理時坦承不諱，而
    其為警查獲時所採集之尿液，經以酵素免疫分析法初步篩選
    ，再以氣相層析質譜儀分析法確認，確呈現嗎啡（施用海洛
    因之代謝物為嗎啡）及甲基安非他命陽性反應，有臺北縣政
    府警察局海山分局毒品案件尿液檢體編號及姓名對照表（代
    碼編號：B0000000號）、臺灣檢驗科技股份有限公司濫用藥
    物檢驗報告（代碼編號：B0000000號）各1 份在卷可稽，及
    扣案如附表所示之物可資佐證，足認被告之自白與事實相符
    。觀之事實欄所載被告前案紀錄，被告於初次經觀察、勒戒
    執行完畢釋放後5 年內，又因施用第二級毒品犯行經戒毒處
    遇，有臺灣高等法院被告前案紀錄表1 份附卷可憑，其再犯
    本案，已不屬毒品危害防制條例第20條規定之「初犯」或「
    5 年後再犯」，應依同條例第10條處罰（最高法院97年度第
    5 次刑事庭會議決議參照）。本案事證明確，被告犯行洵堪
    認定，應依法論科。
二、按海洛因、甲基安非他命分屬毒品危害防制條例第2 條第2
    項第1 款、第2 款規定之第一級、第二級毒品，核被告所為
    ，係犯毒品危害防制條例第10條第1 項、第2 項之施用第一
    級毒品罪及施用第二級毒品罪。其為前揭犯行而持有第一級
    毒品海洛因及第二級毒品甲基安非他命，持有之低度行為，
    為施用之高度行為所吸收，不另論罪。被告將第一級毒品海
    洛因、第二級毒品甲基安非他命混合後施用，乃以一行為同
    時觸犯施用第一級毒品罪、施用第二級毒品罪，為想像競合
    犯，應從較重之施用第一級毒品罪處斷，公訴意旨認應予分
    論併罰，容有誤會。另被告有如事實欄所示之前案紀錄，於
    97年6 月24日執行完畢乙節，有臺灣高等法院被告前案紀錄
    表1 份存卷可參，其於有期徒刑執行完畢5 年內，故意再犯
    本件有期徒刑以上之罪，為累犯，應依刑法第47條第1 項之
    規定加重其刑。爰審酌被告曾因相同犯行經戒毒處遇及追訴
    處罰，猶未能知所警惕，顯然漠視法令之禁制，惟其犯罪行
    為主要係戕害自身，且事後坦承犯行，犯後態度尚無不良，
    暨其施用毒品之動機、目的、素行等一切情狀，量處如主文
    所示之刑。扣案如附表所示之物為海洛因，且係被告為本案
    犯行所剩餘，業據被告供承在卷，除因鑑驗而用罄之部分外
    ，餘應依毒品危害防制條例第18條第1 項前段規定沒收銷燬
    。至扣案之針筒1 支，無證據證明為被告所有供施用第一級
    毒品海洛因所用，復非義務沒收之物，故不予諭知沒收，附
    此敘明。
據上論斷，應依刑事訴訟法第273 條之1 第1 項、第299 條第1
項前段，毒品危害防制條例第10條第1 項、第2 項、第18條第1
項前段，刑法第11條、第55條、第47條第1 項，判決如主文。
本案經檢察官陳怡親到庭執行職務。
中    華    民    國    99    年    1     月    22    日
                刑事第十五庭    法  官  許炎灶
以上正本證明與原本無異。
如不服本判決應於收受判決後10日內向本院提出上訴書狀，並應
敘述具體理由；其未敘述上訴理由者，應於上訴期間屆滿後20日
內向本院補提理由書（均須按他造當事人之人數附繕本）「切勿
逕送上級法院」。
                                書記官  屠衛民
中    華    民    國    99    年    1     月    22    日
附錄本案論罪科刑法條：毒品危害防制條例第10條。
毒品危害防制條例第10條
施用第一級毒品者，處6 月以上5 年以下有期徒刑。
施用第二級毒品者，處3 年以下有期徒刑。
附表：
┌─────────────────────────────────────┐
│查獲之第一級毒品                                                          │
├──┬─────┬──┬──┬──────────────────────┤
│編號│品      名│數量│單位│備                                        註│
├──┼─────┼──┼──┼──────────────────────┤
│ 1  │第一級毒品│2   │包  │第一級毒品海洛因（淨重0.5310公克，驗餘數量│
│    │海洛因    │    │    │  0.5304公克）。                            │
│    │          │    │    │含極微量第一級毒品海洛因殘渣且未能析離之外│
│    │          │    │    │  包裝2 個，應併予沒收銷燬。                │
│    │          │    │    │卷附交通部民用航空局航空醫務中心98年11月20│
│    │          │    │    │  日航藥鑑字第0985897 號毒品鑑定書1 份參照。│
└──┴─────┴──┴──┴──────────────────────┘

司法院資訊處製作；財團法人民間司法改革基金會備份。
